【裁判字號】    98,審訴,691
【裁判日期】    980921
【裁判案由】    違反毒品危害防制條例
【裁判全文】
臺灣新竹地方法院刑事判決             98年度審訴字第691號
                                     98年度審訴字第534號
公  訴  人  臺灣新竹地方法院檢察署檢察官
被      告  乙○○
上列被告因違反毒品危害防制條例案件，經檢察官提起公訴（98
年度毒偵字第856 號、第1120號），本院合議庭裁定改依簡式審
判程序審理，判決如下：
    主  文
乙○○施用第一級毒品，累犯，處有期徒刑柒月。扣案海洛因殘
渣袋壹個（量少無法析離），沒收銷燬之，注射針筒壹支，沒收
之；又施用第二級毒品，累犯，處有期徒刑參月；又施用第一級
毒品，累犯，處有期徒刑柒月；又施用第二級毒品，累犯，處有
期徒刑參月。應執行有期徒刑壹年伍月。扣案海洛因殘渣袋壹個
（量少無法析離），沒收銷燬之，注射針筒壹支，沒收之。
    事  實
一、乙○○前於民國95年間，因竊盜案件，經本院以95年度易字
    第187號判決判處有期徒刑6月確定，於95年9月5日入監執行
    ，於96年4 月28日執行完畢。
二、乙○○曾於95年間，因施用第一、二級毒品案件，經本院以
    95年度毒聲字第389 號裁定送觀察、勒戒後，認無繼續施用
    毒品之傾向，於96年2月1日執行完畢釋放出所，並由臺灣新
    竹地方法院檢察署檢察官以95年度毒偵字第1514號為不起訴
    處分確定。
三、詎仍不知悔改，復於前開觀察、勒戒執行完畢釋放後5 年內
    ，基於施用第一級毒品海洛因及第二級毒品甲基安非他命之
    犯意，分別為下列犯行：
（一）於98年5月9日下午1 時10分許為警採尿時起往前回溯各26
      小時、96小時內之某時，在不詳處所，以將海洛因置入針
      筒內注射血管，甲基安非他命放入玻璃球內點火燒烤吸食
      煙氣之方式，分別施用第一級毒品、第二級毒品各1 次。
      嗣為警於98年5月8日晚上8 時許，在新竹縣湖口鄉東興村
      12鄰和興39號內查獲，並扣得海洛因殘渣袋1 個、注射針
      筒1 支，經採集其尿液送驗結果呈嗎啡、可待因、安非他
      命、甲基安非他命陽性反應，而查知上情。
（二）又於98年6月3日下午5 時許，在其位於新竹縣湖口鄉○○
      村○○路○段389巷7弄9號住處內，以將海洛因置入針筒內
      注射血管之方式，施用第一級毒品1 次。另於98年6月4日
      下午1 時許為警採尿時起往前回溯96小時內之某時，在不
      詳處所，以將甲基安非他命放入玻璃球內點火燒烤吸食煙
      氣之方式，施用第二級毒品1 次。嗣乙○○另涉犯竊盜案
      件，為警於98年6月4日凌晨0 時許，在新竹縣湖口鄉○○
      路中興公園旁查獲逮捕，經採集其尿液送驗結果呈嗎啡、
      可待因、安非他命、甲基安非他命陽性反應，始悉上情。
四、案經桃園縣政府警察局楊梅分局、新竹縣政府警察局竹北分
    局先後報告臺灣新竹地方法院檢察署檢察官偵查起訴。
    理  由
一、被告乙○○所犯毒品危害防制條例第10條第1 項施用第一級
    毒品罪及同條第2 項施用第二級毒品罪，均非為死刑、無期
    徒刑、最輕本刑為3 年以上有期徒刑之罪或高等法院管轄第
    一審案件，其於準備程序進行中先就被訴事實為有罪之陳述
    ，本院認為合於刑事訴訟法第273條之1第1 項之規定，裁定
    進行簡式審判程序，先予敘明。
二、認定犯罪事實所憑之證據及理由：
（一）被告乙○○於本院準備程序、簡式審理程序訊問時，均坦
      白承認。
（二）台灣檢驗科技股份有限公司98年5 月25日報告編號：UL/2
      0 09/50263號濫用藥物檢驗報告、詮昕科技股份有限公司
      98年6 月19日報告編號：00000000號濫用藥物尿液檢驗報
      告各1 件、桃園縣政府警察局楊梅分局檢體監管紀錄表、
      被採尿人尿液暨毒品真實姓名與編號對照表、新竹縣政府
      警察局毒品犯罪嫌疑人尿液採驗作業管制紀錄各1 件，證
      明被告先後2 次經採集尿液送驗結果均呈嗎啡、可待因、
      安非他命、甲基安非他命陽性反應之事實。
（三）桃園縣政府警察局楊梅分局搜索扣押筆錄、扣押目錄清單
      各1 件、扣案物照片1張、扣押物品清單1件，佐證被告施
      用第一級毒品之事實。
（四）被告曾受如事實欄二、所載之觀察、勒戒處分之事實，有
      臺灣高等法院被告前案紀錄表1 件附卷為憑。從而，被告
      於觀察、勒戒執行完畢釋放後5 年內，再犯本件施用第一
      級毒品海洛因及第二級毒品甲基安非他命犯行，事證明確
      ，應依法論科。
三、論罪科刑之理由：
（一）核被告所為2 次施用第一級毒品犯行，均係犯毒品危害防
      制條例第10條第1項之施用第一級毒品罪；所為2次施用第
      二級毒品犯行，均係犯同條例第10條第2 項之施用第二級
      毒品罪。其施用前持有第一級毒品海洛因、第二級毒品甲
      基安非他命之低度行為，應分別為施用之高度行為所吸收
      ，均不另論罪。
（二）被告所犯上開4 罪間，犯意各別，行為互殊，應予分論併
      罰。
（三）被告前有事實欄一、所載之前科犯行，於96年4 月28日執
      行完畢等情，有臺灣新竹地方法院檢察署刑案資料查註紀
      錄表及上揭臺灣高等法院被告前案紀錄表等件在卷可稽，
      其受徒刑之執行完畢後，5 年以內再故意犯有期徒刑以上
      之上開各罪，均為累犯，均應依法加重其刑。
（四）爰審酌被告經執行觀察、勒戒後仍未戒除毒癮、施用毒品
      嚴重危害其身心健康、施用海洛因與甲基安非他命之次數
      及坦承犯行態度良好等一切情狀，分別量處如主文所示之
      刑，並定其應執行之刑。
（五）扣案海洛因殘渣袋1 個（量少無法析離），爰依毒品危害
      防制條例第18條第1 項前段之規定，沒收銷燬之；另扣案
      之注射針筒1 支，為被告所有且供被告犯罪所用之物，業
      據被告自承在卷，爰依刑法第38條第1項第2款之規定沒收
      之。
四、適用法律：
（一）刑事訴訟法第273條之1第1 項、第299條第1項前段。
（二）毒品危害防制條例第10條第1項、第2項、第18條第1 項前
      段。
（三）刑法第11條、第47條第1項、第51條第5款、第38條第1 項
      第2 款。
本案經檢察官黃英彥到庭執行職務。
中    華    民    國    98    年     9    月    21    日
                        刑事第九庭  法  官  魏瑞紅
以上正本證明與原本無異。
如不服本判決應於收受本判決後10日內向本院提出上訴書狀，上
訴書狀應敘述具體理由。上訴書狀未敘述上訴理由者，應於上訴
期間屆滿後20日內補提理由書狀於本院（均須按他造當事人之人
數附繕本）「切勿逕送上級法院」。
中    華    民    國    98    年     9    月    21    日
                                     書記官  吳月華
附錄本案論罪科刑所適用法條全文：
毒品危害防制條例第10條
施用第一級毒品者，處6月以上5年以下有期徒刑。
施用第二級毒品者，處3年以下有期徒刑。
臺灣新竹地方法院刑事判決             98年度審訴字第691號
公訴檢察官  臺灣新竹地方法院檢察署檢察官
                    統一編號：1號
被      告  乙○○  男  32歲（民國○○年○月○日生）
                    身分證統一編號：Ｚ000000000號
                    住新竹縣湖口鄉○○村○○路○段7弄9號
指定辯護人  甲○○
上列被告因違反毒品危害防制條例案件，經檢察官提起公訴（__年度偵字第__
號），本院判決如下：
    主  文
本件管轄錯誤，移送於臺灣__地方法院。
    理  由
一、按案件由犯罪地或被告之住所、居所或所在地之法院管轄；
    又無管轄權之案件，應諭知管轄錯誤判決，並同時諭知移送
    於管轄法院，此為刑事訴訟法第5條第1項、第304條所規定
    。
二、本件被告之住所、居所或所在地係__而其犯罪地又係在__，
    檢察官竟向本院提起公訴，揆諸首開說明，自有未合，爰不
    經言詞辯論，逕行諭知管轄錯誤之判決。
三、據上論結，合依刑事訴訟法第304條、第307條判決如主文。
中    華    民    國    98    年    9     月    7     日
                  刑事第九庭    法  官  魏瑞紅
以上正本證明與原本無異。
如不服本判決應於收受判決後10日內向本院提出上訴書狀，並應
敘述具體理由。其未敘述上訴理由者，應於上訴期間屆滿後20日
內向本院補提理由書(均須按他造當事人之人數附繕本)「切勿逕
送上級法院」。
中    華    民    國    98    年    9     月    7     日
                                書記官  吳月華


司法院資訊處製作；財團法人民間司法改革基金會備份。
